【裁判字號】    99,家聲,195
【裁判日期】    991007
【裁判案由】    聲請許可處分受監護人財產
【裁判全文】
臺灣彰化地方法院民事裁定  99年度家聲字第195號
聲  請  人  乙○○
相  對  人  甲○○
上列聲請人聲請許可處分受監護人財產事件，本院裁定如下：
    主  文
准聲請人處分相對人即受監護人甲○○所有坐落彰化縣和美鎮○
○段155地號、地目旱、面積417平方公尺、權利範圍22740分之
473之土地，及彰化縣和美鎮○○段156地號、地目田、面積533
平方公尺、權利範圍22740分之473之土地，及彰化縣和美鎮○○
段157地號、地目田、面積887平方公尺、權利範圍22740分之473
之土地。
聲請程序費用新台幣壹仟元由相對人負擔。
    理  由
一、本件聲請意旨略以：相對人前經本院以96年度禁字第40號為
    禁治產宣告，並選定聲請人乙○○為監護人，聲請人並已按
    規定向鈞院陳報相對人財產清冊，且經99年度監字第131號
    函通知准予備查在案，茲為辦理相對人所有坐落和美鎮○○
    段155、156及157地號等3筆土地權利之抵繳遺產稅手續並使
    受監護人減免遺產債務（否則受相對人亦無能力繳交遺產稅
    或清償遺產債務），爰依民法第1101條第1、2項規定聲請准
    聲請人處分相對人所有前揭不動產等語。
二、按監護人對於受監護人之財產，非為受監護人之利益，不得
    使用、代為或同意處分。監護人為下列行為，非經法院許可
    ，不生效力：一、代理受監護人購置或處分不動產。二、代
    理受監護人，就供其居住之建築物或其基地出租、供他人使
    用或終止租賃，民法第1101條第1、2項分別定有明文。查聲
    請人主張相對人前經本院以96年度禁字第40號為禁治產宣告
    ，並選定聲請人乙○○為監護人，聲請人並已按規定向鈞院
    陳報相對人財產清冊，且經99年度監字第131號函通知准予
    備查在案等情，業據聲請人提出戶籍謄本、通知函影本、土
    地謄本、臺灣省中區國稅局彰化縣分局函影本為證。又相對
    人既經宣告為禁治產人，而無法處理自己事務，現因遺產稅
    問題須處理，且依本院99年度監聲字第131號卷附相對人財
    產資枓歸屬清單所示，相對人並無任何所得收入，而名下除
    了上開土地及建物外，已無其他財產可供處分。從而聲請人
    聲請處分受監護人即相對人所有之上開不動產，為有理由，
    應予准許，爰裁定如主文所示。
三、依非訟事件法第21條第1項、民法第1103條，裁定如主文。
中    華    民    國    99    年    10    月    7    日
                        台灣彰化地方法院家事法庭
                              法    官  吳俊螢
以上正本係照原本作成。
如不服本裁定應於送達後10日內向本院提出抗告狀，並繳納抗告
費新台幣1,000元
中    華    民    國    99    年    10    月    7    日
                                書記官  陳秀娟

司法院資訊處製作；財團法人民間司法改革基金會備份。
